臺灣臺中地方法院刑事判決
111年度易字第1144號
公  訴  人  臺灣臺中地方檢察署檢察官
被      告  江珮瑜



選任辯護人  潘仲文律師（法律扶助律師）
上列被告因竊盜案件，經檢察官提起公訴（111年度偵字第16320
號），本院判決如下：
    主    文
江珮瑜犯竊盜罪，累犯，處拘役伍拾伍日，如易科罰金，以新臺
幣壹仟元折算壹日。
    犯罪事實
一、江珮瑜意圖為自己不法之所有，於民國111年1月26日22時40
    分許，在臺中市○區○○路000號自助洗衣店內，趁無人注意之
    際，徒手竊取陳雅玲所有之棉被1件（價值約新臺幣1萬元）
    ；得手後，隨即騎乘車牌號碼000-000號普通重型機車離去
    。嗣經陳雅玲發現後報警處理，為警調閱現場監視器錄影畫
    面而循線追查，江珮瑜自知東窗事發，遂於同年月30日22時
    56分許，委託不知情之友人王振家將前揭棉被以車牌號碼00
    0-0000號普通重型機車載回上揭洗衣店內失物招領處，嗣為
    洗衣店店長詹晉昇發覺後通知陳雅玲領回，而查悉上情。
二、案經陳雅玲訴由臺中市政府警察局第二分局報請臺灣臺中地
    方檢察署檢察官偵查起訴。
    理    由
一、證據能力部分：
    本案下列所引用被告江珮瑜以外之人於審判外之陳述，並無
    符合刑事訴訟法第159條之1第1項規定之情形，且公訴人、
    被告及辯護人於本院依法調查上開證據之過程中，已明瞭其
    內容，足以判斷有無刑事訴訟法第159條第1項不得作為證據
    之情事，而未聲明異議，又於本院行準備程序時詢及證據方
    法之意見時，被告陳稱請辯護人回答，辯護人則明示同意有
    證據能力（見本院卷第68頁），本院審酌上開陳述作成時之
    情況，並無違法取證之瑕疵，認以之作為證據為適當，揆諸
    刑事訴訟法第159條之5之規定及最高法院104年度第3次刑事
    庭會議決議之意旨，應具有證據能力。另卷附之非供述證據
    部分，均不涉及人為之意志判斷，與傳聞法則所欲防止證人
    記憶、認知、誠信之誤差明顯有別，核與刑事訴訟法第159
    條第1項之要件不符。上開證據既無違法取得之情形，且經
    本院依法踐行調查證據程序，自應具有證據能力，合先敘明
    。
二、認定犯罪事實所憑之證據及理由：
　　上開犯罪事實，經被告於本院審理時坦認（見本院卷第106頁），核與告訴人陳雅玲於警詢時之指述、證人王振家、詹晉昇於警詢時之證述相符（見偵卷第33至39頁、第47至57頁），並有臺中市○○路000號及周邊道路111年1月26日監視錄影擷圖、臺中市○○路000號及周邊道路111年1月30日監視錄影擷圖、陳雅玲失竊棉被照片、臺中市政府警察局第二分局扣押筆錄及扣押物品目錄表(詹晉昇，111年2月10日，臺中市○區○○路0段0號立人派出所)、車牌號碼000-000重型機車公路監理電子閘門系統車籍查詢資料(車主：江珮瑜)、臺灣臺中地方檢察署檢察事務官111年5月11日勘驗報告(監視器錄影檔案，含影像擷圖)、本院111年8月1日勘驗筆錄(監視錄影檔案)等在卷可參（見偵卷第59至81頁、第87頁、第113至121頁，本院卷第67頁），足認被告上開任意性自白與事實相符，堪予採信。從而，本件事證明確，被告犯行堪以認定，應依法論科。
三、論罪科刑：
(一)核被告所為，係犯刑法第320條第1項之竊盜罪。
(二)被告前因違反毒品危害防制條例案件，分經本院以102年度
    訴字第301號判處有期徒刑7月確定，臺灣高等法院臺中分院
    以102年度上訴字第284號判處有期徒刑3年9月、3年6月（共
    2罪）、3年7月（共5罪）、3年8月（共5罪）、3年10月、6
    月確定，上開案件嗣經臺灣高等法院臺中分院以105年度聲
    字第295號裁定定應執行有期徒刑7年1月確定，於105年12月
    15日縮短刑期假釋付保護管束出監，於108年6月13日假釋期
    滿未經撤銷，視為執行完畢乙節，有臺灣高等法院被告前案
    紀錄表在卷可佐，其受徒刑之執行完畢後，5年以內故意再
    犯本件有期徒刑以上之罪，為累犯，而檢察官於起訴書已載
    明被告上開構成累犯之事實，並請求依刑法第47條第1項規
    定，論以累犯並加重其刑，且提出被告刑案資料查註紀錄表
    為證，於本院審理時亦為相同之陳述（見本院卷第107頁）
    ，堪認已就被告上開犯行構成累犯之事實有所主張，並盡實
    質舉證責任。然本院審酌其前受有期徒刑執行完畢所犯之案
    件為毒品案件，本案所犯為竊盜之財產性犯罪，二者犯罪之
    目的、行為、態樣及情節，均顯不相同，本案被告此部分所
    犯，如依刑法第47條第1項之規定予以加重，其人身自由將
    遭受過苛之侵害，不符憲法罪刑相當原則，牴觸憲法第23條
    比例原則，爰依司法院大法官會議釋字第775號解釋文之意
    旨，不予依累犯之規定加重其刑。
(三)爰以行為人之責任為基礎，審酌被告除上開構成累犯部分之
    前案外，另有犯妨害自由、竊盜罪經科刑之情形，有臺灣高
    等法院被告前案紀錄表在卷可參，其正值壯年，有謀生能力
    ，卻不思以合法途徑賺取財物，率以竊取方式侵犯他人財產
    法益，欠缺尊重他人財產之法紀觀念，復考量被告犯罪手段
    尚屬平和，其為本案犯行致告訴人受有財產損害，而失被業
    經扣案發還之犯罪危害程度（見偵卷第37頁），另被告犯後
    原否認犯行，迄本院審理時終為坦認之態度，雖表達有與告
    訴人試行調解及賠償之意願，然因告訴人始終未到庭而未能
    完成，暨被告自陳之教育程度、職業、家庭生活、經濟狀況
    及身罹疾病（見本院卷第75至76頁、第107頁，偵卷第127至
    145頁）等一切情狀，量處如主文所示之刑及諭知易科罰金
    之折算標準，以資懲儆。
四、沒收部分：　　
    被告本案竊得之棉被1件，業經歸還與告訴人，業如前述，
    其既已將本案所得利益返還被害人，爰不予宣告沒收或追徵
    。
據上論斷，應依刑事訴訟法第299條第1項前段，刑法第320條第1
項、第47條第1項、第41條第1項前段，判決如主文。
本案經檢察官林宏昌提起公訴，檢察官温雅惠到庭執行職務。
中　　華　　民　　國　　111 　年　　10　　月　　31　　日
                  刑事第十五庭  法　官　江健鋒

以上正本證明與原本無異。
如不服本判決，應於收受本判決後20日內向本院提出上訴書狀，
其未敘述上訴理由者，並得於提起上訴後20日內向本院補提理由
書狀（均須按他造當事人之人數附繕本）「切勿逕送上級法院」
。
告訴人或被害人如不服判決，應備理由具狀向檢察官請求上訴，
上訴期間之計算，以檢察官收受判決正本之日起算。
                                書記官　曾惠雅
中　　華　　民　　國　　111 　年　　11　　月　　 1　　日

附錄本案論罪科刑法條全文：
中華民國刑法第320條：
意圖為自己或第三人不法之所有，而竊取他人之動產者，為竊盜
罪，處5年以下有期徒刑、拘役或50萬元以下罰金。
意圖為自己或第三人不法之利益，而竊佔他人之不動產者，依前
項之規定處斷。
前二項之未遂犯罰之。